en: UV absorber
da: Udredning af filtret hår
de: UV-absorber
es: Absorbente UV
fi: Stabiloiva aine
fr: Absorbant UV
lt: UV spinduliuotės absorbentas
nl: UV-absorber
pl: Środek pochłaniający promienie UV
pt: Absorvedor de UV
sk: UV absorbér
sl: UV-absorber
sv: Utredande

en: UV filter
cs: UV filtr
da: Beskytter det kosmetiske produkt mod virkningen af UV-lys.
de: UV-filter
es: Filtro UV
fi: Supistaa ihohuokosia.
fr: Filtre UV
lt: UV filtravimo medžiaga
lv: Ultravioletos starus filtrējoša viela
nl: UV-filter
pl: Filtr UV
pt: Filtros UV
sl: UV-filter
sv: Skyddar den kosmetiska produkten från effekterna av UV-ljus.

en: Viscosity controlling
cs: Regulátor viskozity
da: Viskositetsregulerende
de: Viskositätsregelnd
el: Ρύθμιση ιξώδους
es: Controladores de viscosidad
et: Viskoossust reguleeriv aine
fi: Viskositeetinsäätäjä
fr: Agent de contrôle de la viscosité
hu: Viszkozitásszabályozó szer
it: Additivo reologico
lt: Klampumo reguliavimo medžiaga
lv: Viskozitāti regulējoša viela
nl: Viscositeitregelaar
pl: Regulująca lepkość
pt: Controlador de viscosidade
sk: Regulátor viskozity
sl: Sredstvo za spreminjanje viskoznosti
sv: Viskositetsreglerande